【裁判字號】    99,易,418
【裁判日期】    990923
【裁判案由】    傷害
【裁判全文】
臺灣基隆地方法院刑事判決               99年度易字第418號
公  訴  人  臺灣基隆地方法院檢察署檢察官
被      告  丙○○
上列被告因傷害案件，經檢察官聲請以簡易判決處刑（99年度偵
字第3656號），本院認為不宜，改依通常程序審理，判決如下：
    主  文
本件公訴不受理。
    理  由
一、本件公訴意旨詳如聲請簡易判決處刑書之記載，如附件。
二、按告訴乃論之罪，告訴人於第一審辯論終結前得撤回其告訴
    ；又告訴經撤回者，應諭知不受理之判決，並得不經言詞辯
    論為之，刑事訴訟法第238 條第1 項、第303 條第3 款及第
    307 條分別定有明文。
三、被告丙○○被訴傷害案件，檢察官認係涉犯刑法第277 條第
    1 項之傷害罪，依同法第287 條前段之規定，須告訴乃論，
    而告訴人乙○○於民國99年9 月16日當庭撤回告訴，此有調
    查筆錄及撤回告訴聲請狀在卷可稽，依據前開規定，本件應
    諭知不受理之判決，且符合刑事訴訟法第451 條之1 第4 項
    但書所列不宜以簡易判決處刑之事由，爰依職權改以通常程
    序進行審理，並不經言詞辯論，逕為不受理判決之諭知。
四、又按最重本刑為3 年以下有期徒刑、拘役或專科罰金之罪，
    經第二審判決者，不得上訴於第三審法院，刑事訴訟法第
    376 條第1 款定有明文；又除簡式審判程序、簡易程序及第
    376 條第1 款、第2 款所列之罪之案件外，第一審應行合議
    審判，同法第284 條之1 亦有明文。本件被告係涉犯刑法第
    277 條第1 項之罪，該罪之最重本刑為3 年有期徒刑，依上
    開規定得行獨任審判，附此敘明。
據上論斷，應依刑事訴訟法第452 條、第303 條第3 款、第307
條，判決如主文。
中    華    民    國    99    年    9     月    23    日
                  刑事第三庭法    官  邰婉玲
以上正本證明與原本無異。
如不服本判決應於收受送達後10日內向本院提出上訴書狀，並應
敘述具體理由；其未敘述上訴理由者，應於上訴期間屆滿後20日
內向本院補提理由書（均須按他造當事人之人數附繕本）「切勿
逕送上級法院」。
中    華    民    國    99    年    9     月    23    日
                            書 記 官  王惠萍
附件：
臺灣基隆地方法院檢察署檢察官聲請簡易判決處刑書
                                      99年度偵字第3656號
    被      告  丙○○  女  45歲（民國○○年○月○日生）
                        籍設臺北縣萬里鄉公館崙47號
                        現居基隆市○○區○○路34號
                        國民身分證統一編號：Ｚ000000000號
上列被告因傷害案件，業經偵查終結，認為宜聲請以簡易判決處
刑，茲敘述犯罪事實及證據並所犯法條如下：
        犯罪事實
一、丙○○係多倫哆卡拉OK（設基隆市○○路57號7 樓）股東，
    乙○○係該店廚房工作之阿姨。於民國99年6 月30日4 時許
    ，在該店內，因擦撞細故，丙○○與乙○○發生口角爭執，
    丙○○竟基於傷害之犯意，以拳頭毆打乙○○，致乙○○受
    有臉、頭皮及頸之挫傷，胸壁挫傷等傷害。
二、案經乙○○訴由基隆市警察局第一分局報告偵辦。
        證據並所犯法條
一、訊據被告丙○○僅坦承發生拉扯，辯稱：是乙○○先出口罵
    人，才發生拉扯云云。經查，上揭犯罪事實業據被害人乙○
    ○指訴綦詳，並經證人林婉淑證述，先聽見二人發生爭吵，
    後來看見二人發生拉扯；另有診斷證明書乙紙在卷可資佐證
    ，被告犯嫌應堪認定。
二、核被告所為，係犯刑法第277 條第1 項之傷害罪嫌。
三、依刑事訴訟法第451 條第1 項聲請逕以簡易判決處刑。
    此  致
臺灣基隆地方法院基隆簡易庭
中    華    民    國    99    年    8     月    20    日
                              檢察官  甲  ○  ○
本件正本證明與原本無異
中    華    民    國    99    年    8     月    26    日
                              書記官  張  雅  
附錄所犯法條：
中華民國刑法第277條第1項
（普通傷害罪）
傷害人之身體或健康者，處 3 年以下有期徒刑、拘役或 1 千元
以下罰金。
犯前項之罪因而致人於死者，處無期徒刑或 7 年以上有期徒刑
；致重傷者，處 3 年以上 10 年以下有期徒刑。
附記事項：本件係依刑事訴訟法簡易程式辦理，法院簡易庭得不
傳喚被告、輔佐人、告訴人、告發人等出庭即以簡易判決處刑；
被告、被害人、告訴人等對告訴乃論案件如已達成民事和解而要
撤回告訴或對非告訴乃論案件認有受傳喚到庭陳述意見之必要時
，請即另以書狀向簡易法庭陳述或請求傳訊。

司法院資訊處製作；財團法人民間司法改革基金會備份。
